# 请教陈版主，复杂重组下期初数的问题

提问人：pchao77 时间：2014-09-10 16:45:17
A公司为集团母公司，编制合并财务报表，B(A持股比例30%)，C(A持股比例100%) 公司为集团一级子公司，现B公司控股合并C公司，B公司编制合并报表时将C公司期初数纳入进来，A公司编制合并报表时，期初数是否需要考虑B公司期初数的变化。
个人理解，股权变更后，A公司不随B公司调整期初数，按股权变更前数据确认期初数，并按照持股比例的不同将C公司的未分配利润期初数按30%调整未分配利润年初，其余计入少数股东权益？

回答人：chenyiwei
如果B向A购买C的 100 ％股权，则对于A的合并报表层面而言，该交易完全发生于其合并范围之内，属于应当予以完全抵销的内部交易。对A的合并报表不应产生任何影响。